ACORDAO-COMPLETO-2357155

ACÓRDÃO DE RELAÇÃO

ACÓRDÃO DE RELAÇÃO 4363/2019 ATA 22/2019 - SEGUNDA CÂMARA

Acórdão 4363/2019-TCU-Segunda Câmara
Trata-se de embargos de declaração apresentados pelo Centro de Cultura Popular Viva Arte em face do Acórdão 2297/2019-TCU-Segunda Câmara, por meio do qual este Tribunal conheceu e negou provimento a recurso de reconsideração contra a deliberação que julgou irregulares as contas especiais do embargante e de sua ex-presidente Maria José Marcos de Lacerda Silva, com condenação solidária ao pagamento do débito referente ao Convênio 370/2004, celebrado com a União, por intermédio do Ministério do Turismo (Acórdão 9.761/2016, mantido pelo Acórdão 3211/2018-TCU-Segunda Câmara) .
Considerando que, embora o embargante alegue que a notificação a respeito do Acórdão 2297/2019-TCU-Segunda Câmara somente foi recebida no escritório de seu advogado em 22/4/2019, consta no aviso dos Correios juntado à peça 136 que o respectivo ofício foi entregue no endereço do causídico em 15/4/2019;
considerando que o Regimento Interno desta Corte estabelece a validade da notificação efetuada por meio de carta registrada com aviso de recebimento que comprove a entrega no endereço do destinatário (art. 179, inciso II) ;
considerando que os embargos de declaração foram protocolados no TCU em 2/5/2019 (peça 137) , fora do prazo de 10 dias estabelecido no art. 34, § 1º, da Lei 8.443/1992 c/c o art. 183 do Regimento Interno;
considerando que não procede a assertiva do embargante a respeito de nulidade no Acórdão 2297/2019-TCU-Segunda Câmara, por falta de fundamentação (arts. 5º, incisos LIV e LV, e 93, inciso IX, da Constituição de 1988) , sob o argumento de que o acórdão teria se limitado a informar o conhecimento e negativa de provimento ao recurso de consideração, uma vez que: a) a deliberação do Tribunal (peças 128/30) é composta pelo relatório (no qual consta a instrução da unidade técnica) , pelo voto e pelo acórdão (art. 1º, § 3º, da Lei 8.443/1992) ; no voto, além de se tecer considerações adicionais para o desprovimento do recurso, expressamente se mencionou que os fundamentos da instrução foram acolhidos como razões de decidir (item 12) ;
considerando que, quanto ao mérito, o embargante se limitou a repetir argumentos expostos no anterior recurso de reconsideração, situação esta que permite denotar sua intenção de rediscutir o juízo firmado na deliberação recorrida, procedimento não admitido na via dos embargos de declaração, conforme pacífica e reiterada jurisprudência deste Tribunal;
os ministros do Tribunal de Contas da União, reunidos em sessão de 2ª Câmara, ACORDAM, por unanimidade, com fundamento nos arts. 32, parágrafo único, e 34, § 1º, da Lei 8.443/1992, 143, inciso V, alíneas "d" e "f" e § 3º, 171, 278, § 2º, e 287, §1º, do Regimento Interno, em:
i) não conhecer dos embargos de declaração apresentados pelo Centro de Cultura Popular Viva Arte em face do Acórdão 2297/2019-TCU-Segunda Câmara, por serem intempestivos e por não prosperar a alegação de nulidade naquele acórdão;
ii) dar ciência deste acórdão ao embargante e demais destinatários do acórdão embargado.
1. Processo TC-Processo 021.701/2014-8 (EMBARGOS DE DECLARAÇÃO) 
1.1. Classe de Assunto: I.
1.2. Embargante: Centro de Cultura Popular Viva Arte (CNPJ 00.774.961/0001-53) .
1.3. Unidade: Ministério do Turismo.
1.4. Relatora: ministra Ana Arraes.
1.5. Representante do Ministério Público: não atuou.
1.6. Relatora da deliberação recorrida: ministra Ana Arraes.
1.7. Unidade Técnica: não atuou.
1.8. Representação legal: Thales Etelvan Cabral Oliveira (OAB/PE 28.497) e outros representando o Centro de Cultura Popular Viva Arte e seu ex-presidente, Rinaldo Antonio da Silva (peças 21, 97/8 e 127) .
1.9. Determinações/Recomendações/Orientações: não há.

Segunda Câmara

Ministério do Turismo.

Centro de Cultura Popular Viva Arte (CNPJ 00.774.961/0001-53).

ACORDAO-COMPLETO-2371642

Acórdão 8714/2019 - Segunda Câmara

ANA ARRAES

ministra Ana Arraes.

Thales Etelvan Cabral Oliveira (OAB/PE 28.497) e outros representando o Centro de Cultura Popular Viva Arte e seu ex-presidente, Rinaldo Antonio da Silva (peças 21, 97/8 e 127).

Não atuou.

TOMADA DE CONTAS ESPECIAL (TCE)

não atuou.